【裁判字號】    92,上易,1352
【裁判日期】    920917
【裁判案由】    竊盜
【裁判全文】
臺灣高等法院臺中分院刑事判決          民國九十二年度上易字第一三五二號
    上  訴  人  臺灣臺中地方法院檢察署檢察官
    被      告  己○○
右上訴人因被告竊盜案件，不服臺灣臺中地方法院中華民國九十二年五月三十日第一
審判決（民國九十年度易緝字第三七八號，起訴案號：臺灣臺中地方法院檢察署民國
八十九年度偵字第九四四八號、併辦案號：臺灣臺中地方法院檢察署九十年度偵字第
二九二六、六三五五、六六三七號、九十年度偵緝字第二三二號、臺灣新竹地方法院
檢察署九十年度偵字第四二五九號、臺灣臺中地方法院九十二年度偵緝字第七０九號
（含九十年度偵緝字第二三四、二三三、二三二號），提起上訴，本院判決如左：
    主      文
原判決撤銷。
己○○共同連續攜帶兇器，逾越安全設備，於夜間侵入住宅竊盜，處有期徒刑參年陸
月，並於刑之執行前，令入勞動場所強制工作參年。鑰匙貳支、Ｔ型扳手貳支，均沒
收。
    事      實
一、己○○曾因違反麻醉藥品管制條例案件，經臺灣新竹地方法院判處有期徒刑八月
    確定，又犯竊盜罪，經臺灣高等法院判處有期徒刑二年六月確定，後經合併定執
    行刑為有期徒刑三年。惟其依上開確定判決入監服刑前，復於八十三年間因竊盜
    罪，再經臺灣新竹地方法院判處有期徒刑一年十月確定，而接續執行，至八十五
    年八月三十一日假釋出獄。乃其於假釋期間內即八十六年間續犯竊盜罪，由臺灣
    苗栗地方法院判處有期徒刑七月確定，於八十六年九月四日入監服刑；後並經撤
    銷上開假釋，須接續執行殘刑有期徒刑二年四月三十日，迄八十八年三月三十日
    假釋出獄。但己○○有犯罪之習慣，於此次假釋期間內猶基於意圖為自己不法所
    有之概括犯意，連續於：
  (一)八十九年一月一日晚間七時許，於夜間侵入台中縣潭子鄉○○村○○街四二號林
    桂美之住處，在現場取得可供兇器使用之一字型螺絲起子一支後，至二樓林桂美
    及其子張欽緯之臥室內，以該支起子撬開其等房間內衣櫥之抽屜鎖（毀損部分未
    據告訴），而竊得林桂美所有之黃金項鍊三條、手鍊二條、戒指五個、耳環一對
    ，及張欽緯之美金一百五十元、黃金戒指三個。後因林桂美於同日晚間九時三十
    分許返家後報警在該址二樓之房間衣櫥內採得可疑指紋一枚，經送鑑定結果與己○○右中指指紋相符，而查悉上情。
  (二)同年五月三十一日夜間九時許，見台中巿西區○○街二一八號謝玉燕住處之大門
    未鎖，侵入竊得謝玉燕所有之國民身分證一枚、鑽石戒指一個、卡迪雅女用手錶
    一隻、珍珠項鍊二串、現金新台幣（下同）一萬六千元及土地銀行、合作金庫提
    款卡各一張；並即持上述二張提款卡至台中巿英才路與中港路口由萬泰商業銀行
    所設置之提款機，接續輸入謝玉燕在各該提款卡上所記載之密碼，以此不正之方
    法由自動付款設備共取得謝玉燕之存款二十萬元。嗣警方據報在謝玉燕住處二樓
    房間內之梳妝台上採得可疑指紋數枚，經送鑑定與己○○左拇指、左中指之指紋
    相符，而查獲上情。
  (三)八十九年十二月六日十五時許，在台中巿中港路三段一五０號「普濟寺」之停車
    場，以不詳方法竊得王硯昭所有之皮包一個，內有手提電腦一部（含皮套一個、
    磁碟機一台）、呼叫器及若干現金。至九十年一月八日二十一時十五分許，在台
    中巿西屯區○○路○段一五九之七三號前，己○○因違反毒品危害防制條例案件
    為警查獲，而帶同警方至上開路段一五九之六九號六樓之住處起出上述之手提電
    腦一部（含皮套、磁碟機各一個）。
  (四)九十年二月六日上午九時許，在台中巿西屯區○○○街五九號前，單獨以其所有
    之鑰匙二支竊得劉致鴻所有之車牌號碼八Ｆ－二九五八號自小客車。其後夥同盧
    春平（由檢察官另案偵辦）基於意圖為自己不法所有之概括犯意聯絡，共乘上開
    自小客車，於九十年二月七日上午，先至台中縣大肚鄉○○路一六四巷五弄八三
    號陳進發之住處，由盧春平在屋外把風，以使己○○踰越窗戶之安全設備而侵入
    （侵入住宅未據告訴），竊得陳進發所有之ＤＶＤ放影機一部、ＬＤ碟影機一部
    、擴大機一部及ＤＶＤ影片四十五張；再以上述相同之方式，侵入台中縣龍井鄉
    ○○○路四五０巷五八弄一號林麗冠之住處（侵入住宅未據告訴），竊得現金三
    千二百元、林麗冠之機車駕駛執照一枚、郵局提款卡二張、華僑銀行提款卡一張
    。其等得手後，為警於九十年二月七日十一時五十分許在上述遊園南路四五０巷
    內發覺共乘八Ｆ－二九五八號贓車，而當場逮捕盧春平（己○○乘隙逃逸），並
    扣得己○○行竊此車所使用之鑰匙二支及起出上開贓物。
  (五)九十年三月七日晚間七時許，在台中巿北平路與北平二街口，己○○以其所有可
    供兇器使用之Ｔ型扳手二支竊取王進興停放在附近之車牌號碼Ｙ三－六五四０號
    自小客車，但卸下原車牌兩面丟棄不用，而於翌日十四時許，在台中縣潭子鄉○○街上，以上開Ｔ型扳手二支竊取廖永順所有之車牌號碼ＰＨ－八三三八號自小
    客車之車牌兩面，改懸掛在Ｙ三－六五四０號之車體上使用。嗣不知情之盧春平
    駕駛上開車輛搭載己○○，於九十年四月八日八時三十分許，在台中縣潭子鄉○○路一三０號前為警查獲，並扣得上述己○○行竊之工具Ｔ型扳手二支。
  (六)九十年三月三十日十三時許，夥同劉耆坤（由檢察官另案偵辦）基於意圖為自己
    不法所有之犯意聯絡，共同侵入台中縣大里巿新南路二一０號賴榮木之住處（侵
    入住宅未據告訴），而在現場分別取得可供兇器使用之鉗子、螺絲起子各一支著
    手行竊。惟於得手前，警方據報趕至現場逮捕劉耆坤，己○○則乘隙逃逸。二、
    案經台中縣警察局豐原分局報請臺灣臺中地方法院檢察署檢察官偵查起訴，及該
    署檢察官、臺灣新竹地方法院檢察署檢察官移送併辦。
  (七)於如附表編號所示二、四、五、七、十一、十二、十五等七次之犯罪事實。
二、案經台中縣警察局豐原分局報請臺灣臺中地方法院檢察署檢察官偵查起訴，及該
    署檢察官、臺灣新竹地方法院檢察署檢察官移送併辦及臺灣臺中地方法院檢察署
    檢察官提起上訴求併辦到院。
    理      由
一、被告己○○經本院行調查時訊問後及於審理中，除附表編號一至十五號外餘均自
    白其確有前開事實欄所載連續竊盜之行為。經查，關於前開事實欄一之(一)至(六)所
    載被告竊盜及利用自動付款設備詐欺等犯行，分別有左列各項證據方法附卷可稽
    ，且核與被告於本院審理時之自白相符，其自白應屬實，而可採為證據。茲將被
    告自白以外，上述可證被告構成前開各項犯行之證據方法，臚列如左：
  (一)前開事實欄一之(一)部分，被害人林桂美於警、偵訊時指述於該時地遭人侵入破壞
    二樓臥室之衣櫥抽屜鎖，失竊如所載之財物，現場遺留有一字型螺絲起子一支等
    語，並有現場照片五張可證被害人所言屬實，及內政部警政署刑事警察局八十九
    年一月十三日（八九）刑紋字第三八九九號函附之鑑定書一份，確認警方據報後
    在該址二樓之房間衣櫥內採得可疑指紋一枚與被告之右中指指紋相符。
  (二)前開事實欄一之(二)部分，有被害人謝玉燕於警訊時指訴遭人於夜間侵入住處竊走
    右開財物；與被告持所竊得之提款卡，於同日晚間約十時十二分許，在台中巿英
    才路與中港路口由萬泰商業銀行所設置之提款機，以不正之方法從此自動付款設
    備取得謝玉燕之存款二十萬元，經監視器錄下影像所翻拍之照片一張；及內政部
    警政署刑事警察局八十九年六月二十日（八九）刑紋字第七四二０八號函附之鑑
    定書一份。
  (三)前開事實欄一之(三)部分，有被害人王硯昭於警訊時指訴失竊其財物之過程、贓物
    領回保管書一紙，及其所領回手提電腦一部（含皮套、磁碟機各一個）之照片一
    張可證。
  (四)前開事實欄一之(四)部分，包括：1.盧春平於警、偵訊時證述與被告共乘八Ｆ－二
    九五八號自小客車分至被害人陳進發、林麗冠之住處，由他把風以使被告踰越窗
    戶入內竊得前開財物，2.被害人劉致鴻之妻楊雅如、陳進發、林麗冠等三人於警
    訊時指述遭竊之時、地及各自失竊之財物，3.贓物認領保管收據三紙，4.「車輛
    車牌失竊作業－查獲車輛認可資料」一份，5.扣案被告所有用以竊取八Ｆ－二九
    五八號車輛之鑰匙二支。
  (五)前開事實欄一之(五)部分，計有：1.被害人王進興及廖永順之妻林櫻華於警訊時各
    自指訴失竊車輛、車牌之經過，2.被害人分別向警方報案失竊車輛及車牌，經完
    成報案之「車輛竊盜、車牌失竊資料個別查詢報表－查詢車輛（車牌）認可資料
    」各一件，3.贓物領具保管單二紙，4.扣案被告所有供行竊之工具Ｔ型扳手二支
    。
  (六)前開事實欄一之(六)部分，則有：1.劉耆坤於警、偵訊時證述與被告共同侵入此處
    後當場分取鉗子、螺絲起子各一支著手行竊，2.被害人賴榮木於警訊時指訴警方
    從劉耆坤身上起出之耳環、戒指等物確為其家中之財物，3.贓物認領收據一紙，
    4.被告及劉耆坤在被害人家翻箱倒櫃後警方所拍攝之現場照片八張。
  綜合前述，本件事證明確，被告竊盜及利用自動付款設備詐欺等犯行，足可認定。
  又如附表編號中之一、四、五、七、十一、十二、十五、廿七部分之犯罪事實，已
  據其於警訊中供認不諱，又有被害人辰○○等七人之供述並領據為憑，此部分之犯
  行，亦堪予認定。
二、查被告己○○於前述行竊時所使用之一字型螺絲起子、Ｔ型扳手及鉗子等工具，
    客觀上可供兇器使用，足以對人之身體、生命產生危險。核其所為，係犯刑法第
    三百二十條第一項之竊盜罪、同法第三百二十一條第一項第一、二、三款之加重
    竊盜罪及同法第三百三十九條之二之利用自動付款設備詐欺罪。被告分別與盧春
    平、劉耆坤所犯部分，各有犯意聯絡與行為分擔，為共同正犯。又其先後多次竊
    盜之行為，所犯基本構成要件相同，顯係基於概括之犯意反覆為之，為連續犯，
    依同法第五十六條，應以該法第三百二十一條第一項第一、二、三款之加重竊盜
    一罪論，並加重其刑；且與所犯之利用自動付款設備詐欺罪間，具有方法、目的
    之牽連關係，構成牽累犯，依刑法第五十五條，仍應從較重之連續加重竊盜罪處
    斷。原判決予以論罪科刑，固非無見，惟被告如併辦附表編號所示，一、二、四
    、五、七、十一、十二、十五等七部分之犯罪事實未及論述，檢察官上訴求併辦
    到院，因與應判部分屬裁判上一罪之連續犯之一部分，原審漏予審酌，上訴為有
    理由，原判既有上述可議之處，應由本院將原判決撤銷。爰審酌被告不斷伺機行
    竊，不論侵入他人住宅行竊，或竊取他人之車輛，均造成被害人相當之損害，著
    實危害社會治安，而不宜寬貸，遂量處如主文所示之刑。另前開事實欄所載被告
    之前科，有臺灣高等法院被告全國紀錄表一份附卷可參，乃其又於此次假釋期間
    內連續竊盜多件，顯有犯罪之習慣，故依竊盜犯贓物犯保安處分條例第三條第一
    項第一款、第五條第一項前段宣告於刑之執行前令入勞動場所強制工作三年。至
    前開事實欄中所述被告行竊時使用之工具，僅有扣案之鑰匙二支、Ｔ型扳手二支
    為被告所有，方併依刑法第三十八條第一項第二款宣告沒收。
三、本件移送併辦部分，包括臺灣新竹地方法院檢察署九十年度偵字第四二五九號（
    即前開事實欄一之(二)）、臺灣臺中地方法院檢察署九十年度偵緝字第二三二號（
    含九十年度偵字第四０三一號，即前開事實欄一之(三)）、九十年度偵字第二九二
    六號（即前開事實欄一之(四)）、六六三七號（即前開事實欄一之(五)）、六三五五
    號（即前開事實欄一之(六)），雖未經起訴，因與起訴部分具有連續犯、牽連犯之
    裁判上一罪關係，屬同一案件，亦為起訴效力所及，本院乃併予審酌。
四、另臺灣台中地方法院檢察署檢察官所移送併辦之九十年度偵緝字第二三二（前開
    事實欄一之(三)所載者除外）、二三三、二三四號，指稱被告尚有如附表所載等竊
    盜犯行，與前開論罪科刑部分具有連續犯之裁判上一罪關係，應一併科罰。惟查
    本院無從併予審酌，理由如左：
  (一)被告於九十年一月八日二十一時十五分許在台中市○○區○○路三段一五九之七
    三號前，為警查獲駕用附表編號八所示被害人丑○○失竊之車牌號碼ＨＦ－六一
    六九號自用小客車，且改懸掛附表編號十三所示被害人丙○○所失竊之Ｙ三－九
    六六六號車牌二面使用，另外還扣得經變造（或偽造）黏貼被告照片之「癸○○
    」名義汽車駕駛執照一枚（附在九十年度偵字第四０三一號卷第五十頁）、偽造
    之ＪＣ－六三六六號車牌兩面。經被害人丑○○、丙○○及癸○○分別於警訊時
    指述各於附表編號三、八、十三之時地失竊所載財物，陳、吳並分別出具贓物保
    管收據、贓物領回保管書各一紙領回失物，檢察官即以此等證據方法欲證明被告
    涉有上開附表編號三、八、十三等所示犯行。惟以：
    1.被告於九十年一月九日警訊時即已供述：上開失竊車輛、車牌、「癸○○」名
      義之汽車駕駛執照及偽造車牌，乃其以十五萬元之代價向一名真實身分不詳、
      綽號「阿生」之成年男子所購得，對方於九十年一月六日凌晨三時許在台中巿
      中清交流道交付給他（見九十年度偵字第五一二三號卷第三二頁）。同日於檢
      察官偵訊時，再度重申請上述情節，並稱向「阿生」購買時對方已告知此為一
      部贓車（見九十年度核退字第六０號卷第十九－二十頁）。及至本院審理時，
      猶供稱：他以十五萬元之代價向「阿生」購買該部贓車，「阿生」約於九十年
      一月六日左右之某日晚間駕駛此車至台中交給他，取得車輛時已經懸掛Ｙ三－
  九六六六號車牌，當時「阿生」曾令他丟棄Ｙ三－九六六六號車牌，使用ＪＣ
      －六三六六號車牌，他知悉「阿生」所交付者均為贓物，惟於改換車牌前即被
      警方查獲；至於「癸○○」名義之汽車駕駛執照，則是他向「阿生」購買贓車
      ，「阿生」所附贈者，他約於八十九年十二月底在桃園縣平鎮巿「阿生」之住
      處，交付照片一張給「阿生」，究竟「阿生」如何得到此枚駕照，他毫無所悉
      （見本院九十一年一月九日、十七日之審判筆錄）。
    2.持有他人失竊之財物者，非即可論斷必為持有者所竊，故檢察官所引被害人丑
      ○○、丙○○及癸○○之指訴及贓物領具等證據方法，本院認為不足嚴格證明
      被告必有實施如附表編號三、八、十三等犯行；遑論被告始終否認而辯解有如
      前述。
  (二)被告於前述時地為警逮捕後，帶同警方至台中市○○區○○里○○路○段一五九
    之六九號六樓查獲大批贓物，而經附表編號三、八、十三以外之各被害人到場指
    認失物並領回，檢察官即以乙○○等各被害人警訊時有關如何失竊財物之指訴、
    所出具之贓物領回保管書，認定均為被告所竊。但被告於九十年一月九日之警訊
    時即稱此等物品非其所有，乃與其同住處之乾姊「潘麗美」所有，該址由「潘麗
    美」承租，他僅住一天（見九十年度偵字第五一二三號卷第三二頁）；同日檢察
    官偵訊時，又供述此等贓物為「潘麗美」之夫所竊（見九十年度核退字第六０號
    卷）；本院審理時仍堅決否認此等犯行，辯解放置在「潘麗美」住處之物絕非其
    所竊，乃他人所為。本院認為乙○○等各被害人之指訴及贓物領回保管書固可證
    明被害人曾經遭竊之事實，警方由被告帶同起出此等物品也使被告涉有嫌疑，但
    台中市警察局第四分局協和派出所警員管業申於九十年一月九日製作之職務報告
    記載：「‧‧‧據宗嫌稱其是剛在該址住一天，而經該大樓管理員表示宗嫌確實
    居該址無誤，該屋內共居住四至五人且出入複雜‧‧‧」（見九十年度偵字第五
    一二三號卷第三八頁背面），被告之辯解尚有可查證之餘地，即不宜僅以其知悉
    他人失物之下落，便推斷其必有實施如附表所載竊盜之行為。
  (三)綜合前述，因無法嚴格證明如附表所載之竊盜案件確係被告所為，而與前開經論
    罪科刑部分具有連續犯之裁判上一罪關係，本院即無從審酌，合應退由檢察官另
    行適法處理。
  (四)如附表所示編號一、三、六、八、九、十、十三、十四號等八部分事實為被告所
    堅詞否認，又乏確切之事證可資證明為被告所行竊，此部分要屬犯罪不能證明，
    檢察官上訴併辦認屬裁判上一罪，因之此部分不另為無罪之諭知。
五、據上論斷，應依刑事訴訟法第二百六十九條第一項前段、第三百六十四條、第二
    百九十九條第一項前段，刑法第二十八條、第五十六條、第三百二十一條第一項
    第一款、第二款、第三款、第三百三十九條之二、第五十五條、第三十八條第一
    項第二款，竊盜犯贓物犯保安處分條例第三條第一項第一款、第五條第一項前段
    ，判決如主文。
本案經檢察官庚○○到庭執行職務。
中      華      民      國      九十二   年       九      月    十七    日
                                    臺灣高等法院臺中分院刑事第六庭
                                          審判長法  官  李  文  雄
                                                法  官  陳  秀  
                                                法  官  陳  嘉  雄
右正本證明與原本無異。
不得上訴。
                                                書記官  陳  信  和
中      華      民      國      九十二   年       九      月    十八    日
犯竊盜罪而有左列情形之一者，處六月以上五年以下有期徒刑：
一  於夜間侵入住宅或有人居住之建築物、船艦，或隱匿其內而犯之者。
二  毀越門扇、牆垣或其他安全設備而犯之者。
三  攜帶兇器而犯之者。
四  結夥三人以上而犯之者。
五  乘火災、水災或其他災害之際而犯之者。
六  在車站或埠頭而犯之者。
前項之未遂罰之。
附表：
┌──┬────┬──────┬───┬────────────────┐
│編號│時    間│地        點│被害人│    失    竊    之    財    物  │
├──┼────┼──────┼───┼────────────────┤
│    │八十八年│台中市○○路│乙○○│耳環三對、戒指三個、人民幣一千元│
│一  │七月六日│三段二０號十│      │、新台幣一萬七千餘元、美國護照、│
│    │        │九樓之二    │      │美國老人證                      │
├──┼────┼──────┼───┼────────────────┤
│    │八十九年│台中市西屯區│辰○○│金手環、金手錶各一個、金戒指二枚│
│二  │五月二十│福安里安和路│      │、心型手鍊一條、金項鍊一條、手機│
│    │八日十五│一三五巷十一│      │二支、現金四十萬元              │
│    │時      │號          │      │                                │
├──┼────┼──────┼───┼────────────────┤
│    │八十九年│台中市北區頂│癸○○│普通小型車駕駛執照一枚          │
│三  │六月某日│厝里崇興路二│      │                                │
│    │        │段二巷二八號│      │                                │
├──┼────┼──────┼───┼────────────────┤
│    │八十九年│台中市北區文│辛○○│五兩黃金四條、十公克瑞士金塊五片│
│四  │六月二十│昌東一街五九│      │、茶壺約十支、日本龍銀古幣約十枚│
│    │六日九時│號          │      │、金項鍊約十條、珍珠項鍊二條、石│
│    │許      │            │      │印章若干枚                      │
├──┼────┼──────┼───┼────────────────┤
│    │八十九年│台中縣烏日鄉│壬○○│手提電腦一台、耳環、項鍊、戒指、│
│五  │七月十日│九德村長春街│      │洋酒、現金一萬元                │
│    │十八時許│二七七巷四號│      │                                │
├──┼────┼──────┼───┼────────────────┤
│    │八十九年│台中市北區建│戊○○│手機一支、鑽戒二個、陶瓷對錶、項│
│六  │十月二日│興里德化街二│      │鍊、取環、美金一百餘元          │
│    │十八時許│七七號      │      │                                │
├──┼────┼──────┼───┼────────────────┤
│    │八十九年│台中市西區五│巳○○│手提電腦一台、鑽戒一個、黃金戒指│
│七  │十一月十│權四街六號  │      │二個、黃金項鍊加墜子一條、Ｋ金項│
│    │九日    │            │      │項鍊二條、水晶項鍊二條、白Ｋ金項│
│    │        │            │      │鍊一條、別針二個                │
├──┼────┼──────┼───┼────────────────┤
│    │八十九年│台北市中山區│丑○○│車牌號碼ＨＦ－六一六九號自小客車│
│    │十二月四│林森北路一０│      │一輛、汽車行車執照一張、進口車籍│
│    │日八時二│０號前      │      │來源資料六張、高爾夫球球具一套、│
│八  │十分許  │            │      │先鋒牌三用音響一套、國民身分證一│
│    │        │            │      │枚、信用卡四張、法國製登喜路牛皮│
│    │        │            │      │提包一個、高級進口雨傘四支、男用│
│    │        │            │      │夾克一件、高爾夫球鞋一雙、ＣＤ十│
│    │        │            │      │五張                            │
├──┼────┼──────┼───┼────────────────┤
│    │八十九年│台中縣龍井鄉│甲○○│手機二支、中華民國三十八年製十元│
│九  │十二月八│東海村遠東街│午○○│紙鈔十八張、玉佩一個及其他金銀飾│
│    │日十六時│二０一巷一弄│      │物、現金若干                    │
│    │許      │九號        │      │                                │
├──┼────┼──────┼───┼────────────────┤
│    │八十九年│台中市西屯區│陳蔡美│鑽戒一個、白金戒二個、耳環、手鍊│
│十  │十二月十│福中十街七一│麗    │、手錶、項鍊、聲寶牌Ｖ８攝影機、│
│    │七日十一│巷九號      │      │金幣四枚、玉鐲一個、金片二片、現│
│    │時許    │            │      │金九萬八千元                    │
├──┼────┼──────┼───┼────────────────┤
│    │八十九年│台中縣沙鹿鎮│丁○○│手機、手錶及現金一千二百元      │
│十一│十二月二│東晉東路四二│      │                                │
│    │十五日十│號          │      │                                │
│    │四時許  │            │      │                                │
├──┼────┼──────┼───┼────────────────┤
│    │九十年一│台中市西屯區│子○○│手提電腦一台、Mini DV 錄影帶一捲│
│十二│月二日凌│西屯路三段一│      │                                │
│    │晨一時許│五九巷口    │      │                                │
├──┼────┼──────┼───┼────────────────┤
│    │九十年一│台中市北屯區│丙○○│車牌號碼Ｙ三－九六六六號之車牌二│
│十三│月四日九│松竹路三三七│      │面                              │
│    │時許    │巷三六弄一五│      │                                │
│    │        │號前        │      │                                │
├──┼────┼──────┼───┼────────────────┤
│    │九十年一│台中巿西區公│卯○○│鑽石、項鍊、套幣、現金及支票等若│
│十四│月六日十│館路二０三號│      │干                              │
│    │九時許  │            │      │                                │
├──┼────┼──────┼───┼────────────────┤
│    │九十年一│台中市東區東│寅○○│耳環一對、項鍊六條、別針一個、墜│
│十五│月七日二│橋里建智街一│      │子一個                          │
│    │十三時許│二二號六樓  │      │                                │
└──┴────┴──────┴───┴────────────────┘
                                                                        Ｉ


司法院資訊處製作；財團法人民間司法改革基金會備份。
